# 请教陈版：当期所得税费用？还是递延所得税费用？

提问人：笑笑宝 1229 时间：2019-09-26 11:13:00
请教陈版：某企业 2018 年因政府规划要求关停搬迁，当年确认了搬迁所得1000 万元，增加了当期利润。 2019 年企业就搬迁所得单独进行税务清算。
根据《企业政策性搬迁所得税管理办法》（国家税务总局公告 2012 年第 40号）第十五条规定，“企业在搬迁期间发生的搬迁收入和搬迁支出，可以暂不计入当期应纳税所得额，而在完成搬迁的年度，对搬迁收入和支出进行汇总清算”。
企业 2018 年度应就相关搬迁所得确认所得税费用，这里的所得税费用应该确认为当期所得税费用？还是递延所得税费用呢？

回答人：chenyiwei
当期所得税费用是对应于应交税费或者其他流动资产（当期所得税资产）
的。如果当期确认所得税费用但在后期实际缴纳，表明存在暂时性差异，一般理解应为递延所得税费用。但需要明确所对应的存在暂时性差异的资产、负债的具体项目。